臺灣臺北地方法院刑事判決
110年度訴字第194號
公  訴  人  臺灣臺北地方檢察署檢察官
被      告  盛植彬


            盛嘉寧


指定辯護人  吳仁堯律師（義務辯護人）
上列被告因家庭暴力罪之傷害案件，經檢察官提起公訴（109年
度偵字第23499號），本院判決如下：
    主  文
乙○○犯違反保護令罪，處罰金新臺幣壹萬元，如易服勞役，以新
台幣壹仟元折算壹日。
甲○○被訴違反保護令罪部分，無罪；其餘被訴傷害部分，公訴不
受理。
    犯罪事實
一、甲○○為乙○○之父，雙方具有家庭暴力防治法第3條第3款所定
    之家庭成員關係，2人前因互有家庭暴力行為，各自向聲請
    保護令，經本院於民國107年10月9日，以107年度家護字第7
    02、703號民事通常保護令，裁定甲○○、乙○○均不得互有實
    施家庭暴力、騷擾之聯絡行為，並定該保護令之有效期間為
    2年。乙○○明知上開保護令內容，仍於上揭保護令有效期間
    之109年7月18日晚間10時許，因故與甲○○發生爭執，認遭甲
    ○○拿取碗盤朝自己丟擲，遂基於違反上開保護令之犯意，持
    前揭遭丟擲而碎裂之碗盤碎片丟向甲○○，致甲○○受有左足背
    外部撕裂傷之傷害，以此方式對甲○○實施不法侵害，違反上
    開民事通常保護令。
二、案經甲○○訴請臺北市政府警察局松山分局報告臺灣臺北地方
    檢察署偵查起訴。
    理  由
壹、證據能力部分：
一、按被告以外之人於審判外之言詞或書面陳述，除法律有規定
    者外，不得作為證據。被告以外之人於偵查中向檢察官所為
    之陳述，除顯有不可信之情況者外，得為證據。被告以外之
    人於審判外之陳述，雖不符同法第159條之1至之4之規定，
    而經當事人於審判程序同意作為證據，法院審酌該言詞陳述
    或書面陳述作成時之情況，認為適當者，亦得為證據；當事
    人、代理人或辯護人於法院調查證據時，知有第159條第1項
    不得為證據之情形，而未於言詞辯論終結前聲明異議者，視
    為有前項之同意，刑事訴訟法第159條第1項、第159條之1第
    2項、第159條之5第1項、第2項分別定有明文。檢察官、被
    告乙○○、甲○○於本院審理中就證人即告訴人甲○○、乙○○、證
    人即被告乙○○之母陳秋宜於警詢及偵訊時之證述均未爭執其
    證據能力，且迄至言詞辯論終結前亦未予爭執（見本院110
    年訴字第194號卷【下稱本院卷】第441至446頁），本院審
    酌該證據資料作成時之一切客觀情況，認無違法不當之瑕疵
    ，以之為證據應屬適當，自得為本案論罪科刑之依據。
二、至本院下採用之各項文書證據，無證據證明係公務員違背法
    定程式所取得，亦無刑事訴訟法第159條之4之顯有不可信之
    情況與不得作為證據之情形。本院斟酌該等證據資料並非非
    法取得，故各該證據，均得採為證據，合先敘明。
貳、有罪部分：
一、上揭犯罪事實，業據被告乙○○於本院審理時坦承不諱（見本
    院卷第452頁），核與證人即告訴人甲○○、證人陳秋宜於警
    詢、偵訊中之證述情節相符（見臺北地檢署109年度偵字第2
    3499號偵查卷【下稱偵卷】第7至9、15至17、111至113、14
    1至142頁），並有告訴人甲○○之驗傷診斷證明書、受傷照片
    、臺灣臺北地方法院107年度家護字第702號、703號民事通
    常保護令等存卷可稽（見偵卷第21至22、25至27頁），足認
    被告任意性自白與事實相符，堪予採信。
二、辯護人雖另以被告乙○○長期罹患思覺失調症，不能排除案發
    時其辨識其行為違法或依其辨識為行為之能力較常人減退，
    請求依刑法第19條第2項之規定減輕其刑等情為其辯護。惟
    被告乙○○於案發後，對於員警當晚致電詢問時，猶能答覆告
    訴人甲○○也有徒手打其腳等語，有被告乙○○之家庭暴力通報
    表之記載在卷可佐（見偵卷第35頁），且被告乙○○於警詢時
    ，亦辯稱案發當時係告訴人甲○○對其丟擲碗盤，不讓其離開
    現場等語（見偵卷第11至13頁），就案發當時狀況仍有記憶
    ，並得答覆員警之詢問，且被告乙○○於本院審理中，就承審
    法官之詢問，仍能理解問題內容並詳為答覆，並未因精神疾
    病而無法辨識其行為，可知被告乙○○辨識其行為違法並依其
    辨識而行為之能力，要與常人無異，實難認定被告乙○○有何
    因精神障礙或其他心智缺陷致其辨識行為違法或依其辨識而
    行為之能力顯著降低之狀態。綜上，對被告之本案行為，自
    無依刑法第19條第2項規定予以減輕其刑之適用，辯護人主
    張自無可信。本件事證明確，被告上開犯行堪以認定，應予
    依法論科。
三、論罪科刑部分：
（一）按家庭暴力防治法所稱之「家庭暴力」，係指家庭成員間
      實施身體或精神上不法侵害之行為；而該法所稱之「家庭
      暴力罪」，係指家庭成員間故意實施家庭暴力行為而成立
      其他法律所規定之犯罪，家庭暴力防治法第2條第1款及第
      2款分別定有明文。查被告乙○○與告訴人甲○○間為父女關
      係，足認係家庭暴力防治法第3條第3款所稱之家庭成員，
      且被告乙○○業經本院依家庭暴力防治法第14條第1項第1、
      2款規定，核發107年度家護字第702、703號民事通常保護
      令，亦有前揭民事通常保護令在卷足憑。而被告於案發時
      地，因故與告訴人甲○○發生爭執後，即拿取碗盤碎片朝告
      訴人甲○○丟擲，致告訴人甲○○受傷，自屬對家庭成員即告
      訴人甲○○為身體上不法侵害，即為家庭暴力防治法第2條
      第1款所稱之「家庭暴力」。是核被告乙○○前揭所為，係
      違反法院依家庭暴力防治法第14條第1項第1款規定所為禁
      止對於被害人實施家庭暴力之裁定，而犯同法第61條第1
      款之違反法院依家庭暴力防治法第14條第1項第1款所為禁
      止實施家庭暴力行為之違反保護令罪。
（二）爰審酌被告乙○○與告訴人甲○○為父女關係，兩人固因生活
      方式差異時有爭執，仍當思冷靜理性解決，竟因一時氣憤
      未能控制情緒，即出手持碗盤碎片丟擲告訴人甲○○致其受
      傷，所為非是，惟考量被告乙○○長期受身心障礙之苦，有
      被告乙○○於國泰醫院之病歷在卷可佐（見本院卷第301至3
      55頁），並於本院審理中坦承犯行，犯後態度尚稱良好，
      以及被告乙○○未有經法院論罪科刑之前科紀錄，有臺灣高
      等法院被告前案紀錄表在卷可佐，素行尚佳，暨被告乙○○
      於本院審理中自陳大學畢業之智識程度、目前從事洗碗工
      、告訴人甲○○對於建請本院從重量刑之科刑意見等一切情
      狀（見本院卷第448、451頁），爰量處如主文所示之刑，
      並諭知罰金易服勞役之折算標準。
（三）至被告乙○○持以丟擲告訴人甲○○之碗盤碎片，雖係被告乙
      ○○供其犯本案犯行所用之物，惟並未扣案，且非違禁物或
      應沒收之物，衡量該碗盤碎片僅為一般日常生活用品，並
      不具備刑法上之重要性，爰不予宣告沒收，附此敘明。
四、公訴意旨另以：被告乙○○於起訴書所載時地，持碗盤碎片丟
    擲告訴人甲○○，致告訴人甲○○受有左足背外部撕裂傷之傷害
    ，因認被告此部分涉犯刑法第277條第1項之傷害罪嫌等語。
    按告訴乃論之罪，告訴人於第一審辯論終結前得撤回其告訴
    ；告訴經撤回者，應諭知不受理之判決，刑事訴訟法第238
    條第1項、第303條第3款分別定有明文。查告訴人甲○○告訴
    被告乙○○傷害部分，起訴書認被告係犯刑法第277條第1項之
    傷害罪嫌，依同法第287條之規定，須告訴乃論；惟告訴人
    甲○○於本院準備程序中已撤回對被告乙○○之告訴，有刑事撤
    回告訴狀1份在卷可參（見本院卷第75頁），依上開說明，
    原應諭知不受理之判決，惟公訴意旨認被告乙○○此部分傷害
    犯行，與被告乙○○前揭經論罪科刑之違反保護令部分，有想
    像競合之裁判上一罪關係，爰不另為不受理之諭知，併此敘
    明。　
參、無罪部分
一、公訴意旨另以：被告甲○○為告訴人乙○○之父親，雙方具有家
    庭暴力防治法第3條第3款所定之家庭成員關係，2人前因互
    有家庭暴力行為，各自向聲請保護令，經本院於107年10月9
    日，以107年度家護字第702、703號民事通常保護令，裁定
    被告甲○○不得對告訴人乙○○實施家庭暴力、騷擾之聯絡行為
    ，並定該保護令之有效期間為2年。被告甲○○明知上開保護
    令內容，仍於上揭保護令有效期間之109年7月18日晚間10時
    許，因故與告訴人乙○○發生爭執，被告甲○○即基於違反保護
    令之犯意，先隨手拿取碗盤朝告訴人乙○○丟擲，而不法侵害
    告訴人乙○○，告訴人乙○○則因碗盤破碎噴濺四散，受有左小
    腿撕裂傷及擦傷、右腳大拇指擦傷、左腳大拇指挫傷、左手
    食指擦傷之傷害（傷害罪嫌部分，業據告訴人乙○○撤回告訴
    ），而違反上開民事通常保護令等語。
二、按犯罪事實應依證據認定之，無證據不得認定犯罪事實；又
    不能證明被告犯罪者，應諭知無罪之判決；刑事訴訟法第15
    4條第2項、第301條第1項分別定有明文。又犯罪事實之認定
    ，應憑證據，如未能發現相當證據，或證據不足以證明，自
    不能以推測或擬制之方法，以為裁判基礎。次按認定不利於
    被告之事實，須依積極證據，苟積極證據不足為不利於被告
    事實之認定時，即應為有利於被告之認定，更不必有何有利
    之證據（最高法院30年上字第816號判例參照）。再按行為
    非出於故意或過失者，不罰；過失行為之處罰，以有特別規
    定者為限，刑法第12條定有明文。又家庭暴力防治法第61條
    違反保護令罪，因無處罰過失行為之特別規定，自須以行為
    人有犯罪之故意始克成立。
三、公訴意旨認被告甲○○涉有前揭違反保護令之犯行，無非係以
    告訴人乙○○之證述、證人陳秋宜之證述、告訴人乙○○之驗傷
    診斷證明書、本院107年度家護字第702號、703號民事通常
    保護令為其主要論據。訊據被告甲○○雖不否認與告訴人乙○○
    間為父女關係，以及前經本院於107年10月9日核發107年度
    家護字第702、703號民事通常保護令，裁定被告甲○○不得對
    告訴人乙○○實施家庭暴力行為，並有於上揭保護令有效期間
    之109年7月18日晚間10時許，與告訴人乙○○發生爭執之情，
    惟堅詞否認涉有違反保護令之犯行，辯稱：告訴人乙○○有精
    神疾病，當天告訴人乙○○在房間內焚香或抽菸之菸蒂未熄滅
    ，有火光與濃煙，因為告訴人乙○○房間離陽台的瓦斯管線很
    近，我擔心失火，所以情急之下才將盛有水的碗盤朝告訴人
    乙○○房間內起火點丟擲，並非要朝告訴人乙○○身體丟擲，我
    不是故意要違反保護令，且告訴人乙○○於案發當日穿著長褲
    ，左小腿撕裂傷及擦傷並非我丟擲碗盤所造成，至於告訴人
    乙○○右腳大拇指擦傷、左腳大拇指挫傷部分，是因告訴人乙
    ○○原有之皮膚病造成，左手食指擦傷則是告訴人乙○○當時自
    行撿拾碗盤碎片而受傷，均非我丟擲碗盤所致傷勢等語。
四、經查：
（一）被告甲○○與告訴人乙○○為父女關係，且告訴人乙○○前向本
      院聲請對被告核發保護令，經本院於107年10月9日核發10
      7年度家護字第702、703號民事通常保護令，裁定被告甲○
      ○不得對告訴人乙○○實施家庭暴力，有效期間為2年等情，
      業據被告甲○○供陳不諱，復有上開民事通常保護令及裁定
      在卷可稽（見偵卷第19至20頁），堪認被告甲○○與告訴人
      乙○○具有家庭暴力防治法第3條第3款所定家庭成員關係，
      且被告甲○○於本案發生時知悉上開保護令之內容，亦明知
      該保護令仍在有效期間內。
（二）告訴人乙○○於警詢中證稱：案發當天被告甲○○不停朝我丟
      碗盤，不讓我離開現場，要將我強行留下，且以不給我錢
      為理由，來恐嚇我不讓我出門，並向我丟擲碗盤導致我左
      小腿撕裂傷及擦傷等語（見偵卷第13頁）；於偵訊中證稱
      ：案發當天被告甲○○朝我丟好幾個碗盤，朝我房間潑灑2
      次大水，潑一碗蘿蔔湯造成的，碗盤砸到我而造成我有驗
      傷診斷書上記載之左小腿撕裂傷及擦傷、右腳大拇指擦傷
      、左腳大拇指挫傷、左手食指擦傷等傷勢等語（見偵卷第
      115至116頁）。惟告訴人乙○○於警詢中之證述，僅提及有
      因被告甲○○丟擲碗盤造成左小腿撕裂傷及擦傷，於偵訊中
      始主張驗傷診斷書上所記載之右腳大拇指擦傷、左腳大拇
      指挫傷、左手食指擦傷等傷勢，亦係被告甲○○丟擲碗盤所
      造成，究竟案發當時告訴人乙○○除左小腿外，左右腳大拇
      指、左手食指是否有因被告甲○○丟擲碗盤而受擦、挫傷，
      已非無疑。且觀諸員警於案發當時製作告訴人乙○○之家庭
      暴力通報表記載之案發經過內容，顯示警方到現場時，告
      訴人乙○○已離去，警方電詢告訴人乙○○當時情形，告訴人
      乙○○表示被告甲○○有以徒手方式毆打其腳，但受傷程度為
      無明顯傷勢等語（見偵卷第35頁）；又卷內台北市警察局
      松山分局處理家庭暴力案件現場報告表，員警記載現場人
      員受傷情形，除被告甲○○腳踝有刮傷流血外，並記載告訴
      人乙○○自稱腳踝有紅腫瘀青等語（見偵卷第43頁），則發
      案當時員警以電話詢問告訴人乙○○之傷勢時，告訴人乙○○
      僅告以因被告甲○○以徒手方式毆打其腳，造成腳踝有紅腫
      瘀青，卻全未提及其左小腿、左右腳大拇指、左手食指受
      有傷害，也未表示有遭被告甲○○所丟擲碗盤或碗盤碎片擊
      中致受傷等情，則告訴人乙○○是否有因被告甲○○之暴力行
      為致使其左小腿、左右大拇指、左手食指受有傷害，以及
      告訴人乙○○是否有遭被告甲○○朝其丟擲碗盤，而遭碗盤或
      碗盤破裂之碎片擊中而受有傷勢，尚有可疑。
（三）又告訴人乙○○於本院審理中陳稱：我住精神病院回家，現
      在讓我回想這個案件讓我身心俱疲，案發當時我是聽到有
      人要我去抽菸，我就到我房間看到被告甲○○在抽菸，可能
      是我的幻想，所以我想學被告甲○○抽菸，我才抽一口，被
      告甲○○就來敲門，接連說失火了，但當時沒有失火，接著
      被告甲○○就拿裝著液體的大碗到我房間，我就把我姑姑給
      我回教的香點起來，我當時有抽菸也有點香，是被告甲○○
      先朝我丟碗盤，被告甲○○一直說失火，朝我丟碗盤，我就
      很生氣，也很害怕，想要離開房間，被告甲○○朝我腳那邊
      丟好幾個碗等語（見本院卷第207、210頁）。又經本院勘
      驗被告甲○○提出案發當時之錄音內容，被告甲○○有表示稱
      ；你抽菸、房間裡面煙很大、失火了、我等一下水再灌，
      因為失火了等語，告訴人乙○○則回應稱：馬上叫警察來，
      你潑水就給我擦乾淨，不擦你就是個爛貨等語（見本院卷
      第207至209頁），並經告訴人乙○○確認上開與被告甲○○之
      對話錄音內容即為案發當晚之錄音（見本院卷第210頁）
      ，可知被告甲○○辯稱案發當時，因擔心患有精神病之告訴
      人乙○○於房內焚香或抽菸之菸蒂未熄滅，而造成失火，故
      朝房內潑水之情，尚非子虛。佐以卷內被告甲○○所提出告
      訴人乙○○房間內陳設與房間外側陽台之照片，可見告訴人
      乙○○之房間緊鄰裝涉有熱水器之陽台，而熱水器有瓦斯管
      線相連（見本院卷第60、426、431頁），可知被告甲○○辯
      稱因告訴人乙○○房間離陽台的瓦斯管線很近，擔心告訴人
      乙○○在房間內焚香或抽菸之菸蒂未熄滅，若因此失火，將
      可能引發嚴重災害，情急之下才將盛有水的碗盤朝告訴人
      乙○○房間內起火點丟擲，而非基於傷害告訴人乙○○身體之
      犯意丟擲碗盤，並非無稽，故被告甲○○才會不斷向告訴人
      乙○○強調要失火了，告訴人乙○○之反應才是要求被告甲○○
      清除潑水，而非要求被告甲○○停止再以碗盤丟擲其身體。
      甚且，倘若被告甲○○丟擲碗盤，係為了傷害告訴人乙○○之
      身體所為，依常情被告甲○○當以丟擲告訴人乙○○身體面積
      最大的軀幹、臉部、頭部等部位，最容易達到傷害告訴人
      乙○○身體之目的，然告訴人乙○○前揭身體部位均無傷勢，
      傷勢卻集中在左小腿、左右腳大拇指、左手食指等接近四
      肢末稍之處，則告訴人乙○○之傷勢是否係因其於情急之下
      踩踏、碰觸到被告甲○○所丟擲之碗盤碎片所致，而非遭到
      被告甲○○所丟擲碗盤或碗盤之碎片擊中，實存有合理之可
      疑。
（四）又證人陳秋宜雖於警詢中證稱：案發當時我與被告甲○○在
      客廳有聞到不確定是香菸還是點香的味道，家中又開冷氣
      ，門窗是關起來的，所以被告甲○○就去敲告訴人乙○○之房
      門，質問告訴人乙○○是否抽菸，告訴人乙○○否認，但拿出
      一支香說是想聞點香的味道，所以引發爭執，當時被告甲
      ○○離餐桌比較近，所以先拿碗盤丟告訴人乙○○，告訴人乙
      ○○撿起地上的碗盤丟回去，雙方因此而受傷等語（見偵卷
      16頁）；於偵訊中證稱：案發當時兩人是為何起衝突我忘
      記了，丟碗盤是晚餐吃過了還沒收，兩個人發生爭執時，
      我當時是站在接近被告甲○○一隻手的距離，被告甲○○在餐
      廳旁，很生氣，我跟女兒的距離比較遠，告訴人乙○○是在
      房間門口，被告甲○○用碗盤丟告訴人乙○○，有丟到告訴人
      乙○○，告訴人乙○○就撿起來回丟被告甲○○，兩人互丟，但
      是被告甲○○丟到告訴人乙○○身體哪裡我不知道，因為很混
      亂，我拉著被告甲○○，因為房間門口沒有牆壁，所以被告
      甲○○一定是要拿碗盤丟告訴人乙○○，不是丟牆壁，告訴人
      乙○○是不是遭被告甲○○丟到碗盤而受傷，我不清楚，最後
      我知道兩個都受傷，被告甲○○比較不能控制情緒，拿起碗
      盤就丟等語（見偵卷第141至142頁），固然證稱被告甲○○
      有因告訴人乙○○在房間內抽菸或焚香，而朝告訴人乙○○方
      向丟碗盤之行為。但被告甲○○所丟擲之碗盤是否有擊中告
      訴人乙○○，以及告訴人乙○○是否因遭到被告甲○○所丟擲之
      碗盤或破裂之碗盤碎片擊中而受傷，證人陳秋宜均無法確
      認。且縱使證人陳秋宜認為被告甲○○當時丟擲碗盤之目標
      ，即為告訴人乙○○之身體，然證人陳秋宜判斷之依據，是
      認為當時告訴人乙○○站在房間門口，故被告甲○○朝房間門
      口方向丟擲碗盤，必定目標是告訴人乙○○云云，惟由證人
      陳秋宜所證述內容，可知被告甲○○於案發當時係站在接近
      餐桌處，告訴人乙○○則站立於房間門口，被告甲○○係朝告
      訴人乙○○所在之房間門口方向丟擲碗盤，固堪認定，然據
      被告甲○○所辯，其當時因擔心失火，才朝告訴人乙○○房間
      內火源處丟擲裝有液體之碗盤等語，則被告甲○○勢必須朝
      房間門之方向丟擲碗盤，才能將液體潑入告訴人乙○○之房
      間內，故單以被告甲○○朝向告訴人乙○○房間門口丟擲碗盤
      ，實不足以推論被告甲○○之目標即為告訴人乙○○之身體，
      而非房間內告訴人乙○○使用之焚香或未熄滅之菸蒂，顯然
      此部分屬於證人陳秋宜主觀之臆測，不足以證明被告主觀
      上有對證人實施家庭暴力行為之故意。
（五）觀諸告訴人乙○○所提供驗傷診斷書（見偵卷第23至24頁，
      雖可證明告訴人乙○○受有左小腿撕裂傷及擦傷、右腳大拇
      指擦傷、左腳大拇指挫傷、左手食指擦傷之傷害，但無從
      以此斷定告訴人乙○○所受之傷害，係被告甲○○故意丟擲碗
      盤擊中所致，抑或是告訴人乙○○於情急之下自行踩踏、碰
      觸到被告甲○○所丟擲之碗盤碎片所致，或是其他原因所導
      致成傷。故本件除告訴人乙○○、證人陳秋宜前開有瑕疵之
      證述外，並無其他證據可佐被告甲○○於上開時、地故意對
      告訴人乙○○為家庭暴力之行為，自無從認定被告甲○○確有
      起訴書所載之違反保護令之不法行為。
（六）又公訴意旨雖認被告甲○○丟擲碗盤時，若意在救火，僅需
      潑灑碗盤內之液體，而不需同時將碗盤往告訴人乙○○方向
      丟擲，可證被告甲○○有對告訴人乙○○實施家庭暴力之故意
      云云。惟縱使本件被告甲○○雖可預見其以裝有液體之碗盤
      朝告訴人乙○○方向丟擲，該碗盤破裂後，告訴人乙○○將可
      能發生不慎踩踏或接觸碗盤碎片之風險，然依本案現有事
      證，僅足證明被告甲○○有以承裝液體之碗盤朝告訴人乙○○
      所在之方向丟擲，難以排除被告甲○○係因與擔心告訴人乙
      ○○在房間內焚香或抽菸，恐將失火，始本於防範火災之目
      的，將承裝液體之碗盤朝告訴人乙○○所在方向丟擲之可能
      性，已如前述，縱使被告甲○○未能採取較為和緩之手段防
      範火災（例如以水桶裝水或連接水管潑灑、或好言相勸告
      訴人乙○○自行熄滅房間內之火源、或僅將碗盤中之液體潑
      灑至告訴人乙○○所在之房間內），固有不當之處，然考量
      告訴人乙○○罹患思覺失調症之精神疾病，有汐止國泰醫院
      之診斷證明書在卷可佐（見本院卷第51頁），被告甲○○並
      非精神醫學之專業醫療照護人員，本於與告訴人乙○○間之
      親情，勉力於自宅家中照顧精神病患之處境，實難苛責被
      告甲○○擔任照顧者，於面對精神病患者可能造成公共危險
      之各種突發狀況，能夠與一般健全理性之人的反應相同，
      故縱使被告甲○○採取防免火災之手段較為激烈，亦不當然
      足以推論被告甲○○具有傷害告訴人乙○○身體之故意。故卷
      內事證不足證明被告甲○○當時即係欲利用此一方式使告訴
      人乙○○受碗盤或碗盤碎片擊中，且亦無其他足夠積極證據
      可證明被告甲○○於丟擲碗盤當時即知其後告訴人乙○○將踩
      踏或接觸碗盤碎片而受傷，是以尚無從推認被告甲○○主觀
      上有容任告訴人乙○○因此受傷，或欲使告訴人乙○○受傷之
      主觀意念存在，是此部分尚不足認定被告甲○○具傷害之故
      意。
（七）綜上所述，被告甲○○雖於案發時地有與告訴人乙○○發生爭
      執，並有丟擲碗盤之行為，然依檢察官所舉之事證，尚無
      法證明被告甲○○有何違反家庭暴力防治法第61條第1款之
      違反保護令犯行，揆諸前揭說明，本於罪疑唯輕、罪疑有
      利被告之原則，自應為被告甲○○有利之認定，就此部分應
      諭知被告甲○○無罪之判決。
肆、公訴不受理部分：
一、按告訴乃論之罪，告訴人於第一審辯論終結前，得撤回其告
    訴；又告訴或請求乃論之罪，未經告訴、請求或其告訴、請
    求經撤回或已逾告訴期間者，應諭知不受理之判決，刑事訴
    訟法第238條第1項、第303條第3款分別定有明文。
二、告訴人乙○○就被告甲○○所涉傷害罪部分提出告訴，經檢察官
    認被告部分係犯刑法第277條第1項之傷害罪，依同法第287
    條前段之規定，須告訴乃論。然告訴人乙○○於110年7月21日
    準備程序時當庭撤回此部分告訴，有該次準備程序筆錄在卷
    可稽（見本院卷第206頁），揆諸上開說明，此部分應諭知
    被告甲○○不受理之判決。
三、至起訴書雖記載被告甲○○於案發時地所為，同時觸犯刑法第
    277條第1項傷害及家庭暴力防治法第61條第1款違反保護令
    等罪嫌，而認屬想像競合犯，惟被告甲○○所涉違反保護令部
    分，既經本院為無罪之諭知，則檢察官所指被告涉犯刑法第
    277條第1項傷害部分，自無可能與諭知無罪之違反保護令部
    分有何想像競合犯之裁判上一罪關係，故應另為不受理判決
    ，而諭知如主文所示。
據上論斷，應依刑事訴訟法第299條第1項前段、第301條第1項、
第303條第3款，家庭暴力防治法第61條第1款，刑法第11條前段
、第42條第3項，判決如主文。
本案經檢察官郭盈君偵查起訴，檢察官唐仲慶、陳國安、鄭雅方
到庭執行職務。
中　　華　　民　　國　　110 　年　　10　　月　　27　　日
　　　　　　　　　刑事第十三庭  審判長  法　官　鍾雅蘭
　　　　　　　　　                      法  官  劉庭維
　　　　　　　　　                      法  官  郭又禎
以上正本證明與原本無異。
如不服本判決應於收受送達後20日內向本院提出上訴書狀，並應
敘述具體理由；其未敘述上訴理由者，應於上訴期間屆滿後20日
內向本院補提理由書（均須按他造當事人之人數附繕本）「切勿
逕送上級法院」。
                                        書記官  殷玉芬　
中　　華　　民　　國　　110 　年　　10　　月　　28　　日
附錄本案論罪科刑法條全文
家庭暴力防治法第61條
違反法院依第 14 條第 1 項、第 16 條第 3 項所為之下列裁定
者，為本法所稱違反保護令罪，處 3 年以下有期徒刑、拘役或
科或併科新臺幣 10 萬元以下罰金：
一、禁止實施家庭暴力。
二、禁止騷擾、接觸、跟蹤、通話、通信或其他非必要之聯絡行
    為。
三、遷出住居所。
四、遠離住居所、工作場所、學校或其他特定場所。
五、完成加害人處遇計畫。